臺灣屏東地方法院刑事判決　　　　　　　 99年度重訴字第3號
公　訴　人　臺灣屏東地方法院檢察署檢察官
被　　　告　朱詩文
辯　護　人　本院公設辯護人　張宏惠
被　　　告　謝亞迪
選任辯護人　葉武侯律師
被　　　告　郭庭禎
辯　護　人　本院公設辯護人　張宏惠
被　　　告　黃詠承
選任辯護人　李育任律師
上列被告因違反毒品危害防制條例等案件，經檢察官提起公訴（
99年度偵字第3948號）及移送併辦（99年度偵字第1110號），本
院判決如下：
    主  文
朱詩文製造第二級毒品，累犯，處有期徒刑伍年。扣案如附表一
編號10、11、12、13、14、15、17、21、27、28、34及35（第一
項即編號34─4 、34─7 、34─9 、35─2 、35─6 、35─8 至
35─10，即液態申基安非他命合計純質淨重約5523、01公克），
附表二編號1 、2 、6 、8 、10之物品沒收銷毀之。如附表一編
號6（ 編號6─1 ）、7 、8 、9 、16、18、19、20、25、26、
29、34及35（即編號34─1 至34─6 、34─8 、34─10至34─
11、35─7 即第四級毒品先驅原料（假）麻黃鹼合計純質淨重約
17 67 、70公克）之物品沒收。如附表一編號1 、2 、3 、4 、
    5 、6 （編號6 ─2 、6 ─3 ）、22、23、32、如附表二編
號3 、5 、7 、9 號之物品沒收。
謝亞迪、郭庭禎幫助製造第二級毒品，各處有期徒刑貳年。均緩
刑伍年。
黃詠承未經許可，持有可發射子彈具有殺傷力之改造手槍，累犯
，處有期徒刑年貳月，併科罰金新臺幣陸萬元，罰金如易服勞
役，以新臺幣壹仟元折算壹日。扣案改造手槍壹支（槍枝管制編
號0000000000）及制式子彈陸顆均沒收。
    事  實
一、朱詩文前曾犯強制性交等案件，經台灣高雄地方法院分別判
    處有期徒刑8 年及1 年10月，並定應執行刑9 年8 月確定，
    於96年4 月17日假釋出監，97年5 月11日假釋期滿視為執行
    完畢。另黃詠承前曾則犯公共危險等案，經本院判刑並定應
    執行刑為有期徒刑9 月確定，於98年4 月26日執行完畢。
二、朱詩文與其表弟謝亞迪、女友郭庭禎等，明知不得製造第二
    級毒品，然朱詩文仍意圖牟利，基於製造第二級毒品甲基安
    非他命之犯意，先委其表弟謝亞迪出名承租製毒地點，而謝
    亞迪明知朱詩文意欲製毒，亦仍基於幫助製造第二級毒品之
    犯意，出面自98年10月1 日起，承租屏東市○○路○段201
    號之三樓透天房屋作為製毒工廠（下稱現場Ａ），朱詩文除
    上網購得製造毒品所需之感冒藥外，亦在屏東地區購買製毒
    所需工具及化學原料，謝亞迪平日除在前述製毒處所打掃清
    潔及購買食物外，亦於同月9 日中午時間，承朱詩文之命，
    開車至屏東市○○路與林森路口萬年溪附近之油漆店，購得
    製毒所需之原料二甲苯4 桶，朱詩文並以所謂之「紅磷法」
    製造甲基安非他命，而生產之部分液態成品，朱詩文並運至
    屏東市瑞光里香揚巷59號其住處（下稱現場Ｂ），以冰箱冷
    卻為固態結晶；而朱詩文之女友郭庭禎，囿於男女之情，明
    知朱詩文之行徑非法，亦基於幫助製造第二級毒品甲基安非
    他命之犯意，幫朱詩文抄寫製毒筆記及一起購買製毒工具漏
    斗等，並於98年10月9 日起，進住前述林森路製毒工廠。嗣
    至同年月12日40分許，為法務部調查局南部地區機動工作組
    先在前揭製毒工廠當場查獲朱詩文等3 人，並扣得如附表1
    所示之甲基安非他命等物。並再至朱詩文上開香揚巷住處，
    扣得如附表2 所示之物。
三、黃詠承明知可發射子彈具殺傷力之改造槍枝及制式子彈，不
    得非法持有，竟仍於98年5 月初，在屏東市○○路○段203
    號其租屋處，為供抵債之用，而收受1 姓名年籍不詳者交付
    之具殺傷力改造手槍1 枝（係德ＷＡＬＴＨＥＲ廠製造之模
    型槍，換裝金屬滑套而成）及制式子彈8 顆，而非法持有之
    ，嗣至同年10月12日午間，前述司法警察在其隔鄰朱詩文租
    屋處執行緝毒任務時，黃詠承恐行跡敗露，乃將前述槍彈丟
    至朱詩文租屋處頂樓，然仍為警循線查獲，並扣得前述改造
    手槍1 枝及制式子彈8 顆（嗣經鑑驗試射耗損2 顆）。
四、案經法務部調查局南部地區機動工作組暨高雄市政府警察局
    苓雅分局移送台灣屏東地方法院檢察署檢察官偵查起訴。
    理  由
甲、毒品危害防制條例部分：
壹、程序部分：
一、查被告朱詩文、謝亞迪及郭庭禎所為不利於己之陳述，並無
    出於強暴、脅迫、利誘、詐欺、疲勞訊問、違法羈押或其他
    不正之方法，亦非違反法定障礙事由經過期間不得訊問或告
    知義務之規定而為，依刑事訴訟法第156 條第1 項、第158
    條之2 規定，應認其有證據能力。
二、按被告以外之人於審判外之言詞或書面陳述，除法律有規定
    者外，不得作為證據；又被告以外之人於審判外之陳述，雖
    不符刑事訴訟法第159 條之1 至第159 條之4 之規定，而經
    當事人於審判程序同意作為證據，法院審酌該言詞陳述或書
    面陳述作成時之情況，認為適當者，亦得為證據；另當事人
    、代理人或辯護人於法院調查證據時，知有第159 條第1 項
    不得為證據之情形，而未於言詞辯論終結前聲明異議者，視
    為有前項之同意，刑事訴訟法第159 條第1 項、第159 條之
    5分別定有明文。查本案下列所引用之供述及非供述證據，
    經本院依法踐行調查證據程序，檢察官、被告朱詩文、謝亞
    迪及郭庭禎及其等之辯護人均不爭執各該證據之證據能力（
    除謝亞迪之辯護人爭執郭庭禎之警訊筆錄暨蒐證及偵查報告
    之證據能力外），且亦查無依法應排除其證據能力之情形，
    本院審酌上開證據資料製作時之情況，尚無違法不當及證明
    力明顯過低之瑕疵，亦認為以之作為證據應屬適當，是依刑
    事訴訟法第159 條之4 、第159 條之5 規定意旨，後述所引
    用證據之證據能力均無疑義，先予敘明。
貳、實體方面：
一、訊據被告朱詩文對於上揭製造第二級毒品甲基安非他命之犯
    行，於警、偵訊及本院審理中均坦承不諱，而被告謝亞迪及
    郭庭禎則矢口否認有何幫助製造第二級毒品甲基安非他命之
    犯行，辯稱彼等雖有出面租屋、清潔、購買食物或抄寫製毒
    筆記等行為，然不知朱詩文於三樓房間是在製造毒品云云，
    被告朱詩文亦附和其等之詞，謂彼等不知其在製造第二毒品
    ，僅其自身製造云云。經查：
（一）被告朱詩文製造第二級毒品甲基安非他命部分，並有扣得
      如附表1 、2 所示等物品在案可資佐證，而事實欄現場Ａ
      及Ｂ，經鑑驗扣得之證物（即甲基安非他命及其他製毒工
      具），該等現場均係以紅磷法進行甲基安非他命之製造等
      ，亦經法務部調查局鑑驗無誤，有前開局98年12月10日調
      科壹字第09800598630 號鑑定書1 份附案可明，此外復有
      扣得如附表所示之物在案可資佐證，被告朱詩文自白部分
      核與事實相符，犯行洵堪認定。
（二）次查被告謝亞迪及郭庭禎雖辯稱不知朱詩文在製毒而無幫
      助之情云云。然查以紅磷法製造甲基安非他命者，其大略
      製程約3 日，製造期間整個時期都會有很濃烈的味道，謝
      亞迪及郭庭禎除在製毒之Ａ現場外，亦於同年月9 日進出
      Ｂ現場，查緝單位始於朱詩文9 日進入Ａ場現後，定於同
      月12日進行緝拿任務等，業據前開局南部地區工作站進行
      本案跟監任務之原緝毒組組長湯玉峰於本院審理中到庭結
      證在卷，是被告謝亞迪先出面承租製毒之Ａ現場，復於製
      造期間負責打掃、供應餐食且購買製造原料二甲苯等，被
      告郭庭禎則為朱詩文抄寫製毒筆記及記帳等，而其於檢察
      官勘驗現場時並表示曾進入製毒房間，亦有勘驗筆錄附偵
      卷第164 頁可明，而其等均諉稱不知朱詩文在該處三樓房
      間內進行何事，如何使人置信，彼等空言所辯及被告朱詩
      文迴護之詞，均顯無足取。此外復有扣得如附表製毒筆記
      等物在案可佐，被告謝亞迪、郭庭禎幫助製造第二級毒品
      犯行，亦事證明確，應依法論科。
參、論罪科刑部分：
（一）按甲基安非他命係毒品危害防制條例第2 條第2 項第2 款
      所規定之第二級毒品，核被告朱詩文所為，係犯毒品危害
      防制條例第4 條第2 項製造第二級毒品罪；被告謝亞迪及
      郭庭禎所為，均係犯毒品危害防制條例第4 條第2 項製造
      第二級毒品罪之幫助犯，而起訴意旨雖認彼等與被告朱詩
      文為共同正犯，然查被告謝、郭2 人除前述對朱詩文製毒
      行為施以助力外，查無彼等有何實際參與製造第二級毒品
      行為，且將扣案證物即製毒工具等送驗結果，亦查無何謝
      亞迪及郭庭禎2 人可資比對之指紋等，並有高雄市政府警
      察局苓雅分分局100 年6 月29日高市警苓分偵字第100002
      0020號函及所附現場勘察報告表2 紙及蒐證照片等在案可
      稽，自難率令其等負何共同正犯罪責，惟起訴之基本社會
      事實相同，合應變更彼等之起訴法條。被告朱詩文持有甲
      基安非他命及第四級毒品（假）麻黃鹼之低度行為為製造
      之高度行為所吸收，不另論罪。
（二）被告朱詩文有如事實欄所載前案科刑及執行情形，有臺灣
      高等法院被告前案紀錄表1 份在卷可稽，其於有期徒刑執
      行完畢後5 年內，故意再犯本案有期徒刑以上之罪，為累
      犯，除就法定本刑無期徒刑部分不得加重外，其餘就有期
      徒刑及罰金部分，均應依刑法第47條第1 項之規定加重其
      刑。
（三）被告謝亞迪及郭庭禎在被告朱詩文製造第二級毒品甲基安
      非他命時，施以助力，均為幫助犯，應依刑法第30條第2
      項之規定，均按正犯之刑減輕之。
（四）又毒品危害防制條例第17條第2 項規定：「犯第四條至第
      八條之罪於偵查及審判中均自白者，減輕其刑。」。查被
      告朱詩文於本案偵查及審判中均自白犯行，合應依前述定
      減輕其刑。被告郭庭禎雖於偵查及審判中均承認有購買漏
      斗或製作製毒筆記等，惟始終否認有何幫助犯意，自難認
      其有何自白犯行情事，附此述明之。
（五）刑事審判旨在實現刑罰權之分配的正義，故法院對有罪被
      告之科刑，應符合罪刑相當之原則，使輕重得宜，罰當其
      罪，以契合社會之法律感情，故刑法第57條明定科刑時應
      審酌一切情狀，尤應注意該條所列10款事項以為科刑輕重
      之標準，並於同法第59條賦予法院以裁量權，如認犯罪之
      情狀可憫恕，認科以最低度刑仍嫌過重者，得酌量減輕其
      刑，俾使法院就個案之量刑，能適當斟酌。所謂犯罪之情
      狀者，係指法院應審酌其犯罪有無可憫恕之事由，即有無
      特殊之原因與環境，在客觀上足以引起一般同情，暨宣告
      法定低度刑，是否猶嫌過重，作為判斷。最高法院38年台
      上字第16號、45年台上字第1165號及51年台上字第899 號
      分別著有判例。被告謝亞迪與被告朱詩文為表兄弟，被告
      郭庭禎則為被告朱詩文女友，均屬相當親密關係，彼等基
      於幫助朱詩文犯罪之意，而為幫助製造毒品構成要件以外
      之行為，即使依刑法第30條第2 項規定減輕其刑，其所犯
      幫助製造第二級毒品之法定刑仍為3 年6 月以上有期徒刑
      ，客觀上以一般國民生活經驗法則為之檢驗，應屬情輕法
      重，且足以引起一般人之同情，本院因認被告謝亞迪、郭
      庭禎之犯罪情狀尚堪憫恕，即處以法定最低刑度，猶嫌過
      重，就被告謝亞迪及郭庭禎所犯幫助製造第二級毒品罪，
      爰依刑法第59條規定，酌減其刑，因其等併有2 種減輕事
      由，並依刑法第70條規定遞減之。
（六）爰審酌被告朱詩文、謝亞迪及郭庭禎均明知第二級毒品甲
      基安非他命對人體有莫大之戕害，危害國民身體健康及社
      會風氣，竟仍製造欲販售牟利，所製成完成純化結晶階段
      之第二級毒品甲基安非他命及尚未完成之甲基安非他命溶
      液數量及所扣得之製毒原料、設備甚多，顯見其規模非小
      ，惟被告謝亞迪及郭庭禎則從旁提供助力，惡性相對較輕
      ，又被告朱詩文已坦承犯行，態度良好，復參酌渠等犯罪
      動機、目的、手段、參與實施犯罪之分工情節輕重、對於
      社會治安所生危害程度等一切情狀，分別量處如主文所示
      之刑，以示懲儆。至移送併辦之99年度偵字第1110號案與
      被告朱詩文等所涉本案毒品部分，係同一事實，本院自得
      審理，附此述明。另檢察官求刑意旨謂請量處被告朱詩文
      等15年有期徒刑等，本院認實屬過重，處以主文所示宣告
      刑即屬適當，併此敘明之。
（七）按依毒品危害防制條例第18條第1 項前段規定，應予沒收
      銷燬之毒品，以經查獲之第一、二級毒品為限。又毒品依
      其成癮性、濫用性及對社會危害性，共分為四級，上開條
      例並就製造、運輸、販賣、意圖販賣而持有、以非法方法
      使人施用、引誘他人施用及轉讓不同等級之毒品等行為，
      分別定其處罰。鑑於第三、四級毒品均係管制藥品，特於
      同條例第11條之1 明定無正當理由，不得擅自持有；第18
      條第1 項後段復規定查獲之第三、四級毒品，無正當理由
      而擅自持有者，沒入銷燬之。從而，依同條例第18條第1
      項後段應沒入銷燬之毒品，專指查獲施用或持有之第三、
      四級毒品而言；倘係查獲製造、運輸、販賣、意圖販賣而
      持有、以非法方法使人施用、引誘他人施用或轉讓第三、
      四級毒品，既屬同條例相關法條明文規定處罰之犯罪行為
      ，即非該條項應依行政程序沒入銷燬之範圍。又同條例第
      19條第1 項所定「供犯罪所用或因犯罪所得之物」，係指
      犯第4 條至第9 條、第12條、第13 條 或第14條第1 項、
      第2 項之罪所用或所得之物，不包括毒品本身在內，是尚
      不得援用此項規定為第三、四級毒品之沒收依據。再同條
      例對於查獲之製造、運輸、販賣、意圖販賣而持有、以非
      法方法使人施用、引誘他人施用及轉讓第三、四級毒品之
      沒收，並無特別規定，如其行為已構成犯罪，則該毒品即
      屬不受法律保護之違禁物，應回歸刑法之適用，依刑法第
      38條第1 項第1 款之規定沒收之，始為適法。本案在屏東
      市○○路及香揚巷即現場Ａ及Ｂ所扣得如附表一編號10、
      11、12、13、14、15、17、21、27、28、34及35（第一項
      即編號34─4 、34─7 、34─9 、35─2 、35─6 、35─
      8 至35─10，即液態安非他命合計純質淨重約5523、01公
      克）、附表二編號1 、2 、6 、8 、10之物品，既均含甲
      基安非他命成分，自應依毒品危害防制條例第18條第1 項
      宣告沒收銷毀之。至扣案如附表編號6 （編號6 ─1 ）、
      7 、8 、9 、16、18、19、20、25、26、29、34及35（即
      編號34─1 至34─6 、34─8 、34─10至34─11、35─7
      即第四級毒品先驅原料（假）麻黃鹼合計純質淨重約1767
      、70公克）之物品，為第四級毒品，自應依刑法第38條第
      1 項第1 款規定予以沒收。至於扣得如附表編號1 、2 、
      3 、4 、5 、6 （編號6 ─2 、6 ─3 ）、22、23、32及
      如附表二編號3 、5 、7 、9 號之物品，係供製造第二級
      毒品甲基安非他命所用之物，自應依毒品危害防制條例第
      19條第1 項定予以沒收。另就被告謝亞迪及郭庭禎所犯幫
      助製造第二級毒品犯行部分，因幫助犯不適用責任共同之
      原則，對正犯所有供犯罪所用或因犯罪所得之物，勿庸併
      為沒收之宣告（最高法院88年度臺上字第6234號判決參照
      ），故於被告謝、郭應負刑責部分，即不另為沒收銷燬或
      沒收之宣告。至於另扣得之如租賃契約書、鑰匙、安非他
      命吸食器及夾鏈袋1 批（朱詩文表明非其所有）等本院認
      與本案製造第二級毒品甲基安非他命之關聯性不強或非其
      所有，本院認無須或不得加以沒收，併予敘明。
（八）另按被告謝亞迪、郭庭禎前均未曾因故意犯罪受有期徒刑
      以上刑之宣告，有台灣高等法院前科紀錄表各1 紙附案可
      稽，2 人或係囿於表兄弟，或男女朋友關係而為幫助之犯
      行，且被告謝亞迪身罹甲狀腺癌（有寶建醫院診斷證明書
      附案可明）身體狀況非佳，被告郭庭禎甫年滿20歲，智慮
      淺薄，其等經此偵、審程序及刑之宣告，當知所警惕，無
      再犯之虞，爰併均諭知緩刑5 年，以啟自新。
乙、槍砲彈藥刀械管制條例部分：
壹、程序方面
    按偵查中有關鑑定人之選任及鑑定機關（團體）之囑託，依
    刑事訴訟法第198 條及第208 條之規定，應由檢察官為之，
    而鑑定人及鑑定機關（團體）實施鑑定或審查之人所為之言
    詞或書面報告，即為傳聞證據之例外，具有證據能力。是檢
    察官對於偵查中之案件，認須實施鑑定者，固應就具體個案
    ，選任鑑定人或囑託鑑定機關（團體）為之；但對於司法警
    察機關調查中之案件，或有量大或急迫之情形，為因應實務
    之現實需求，如檢察官針對該類案件之性質，認為當然有鑑
    定之必要者，基於檢察一體原則，得由該管檢察長對於轄區
    內之案件，以事前概括選任鑑定人或囑託鑑定機關（團體）
    之方式，俾便轄區內之司法警察官、司法警察對於調查中之
    此類案件，得即時送請事前已選任之鑑定人或囑託之鑑定機
    關（團體）實施鑑定。是本件扣案之改造手槍、制式子彈，
    雖係由高雄市政府警察局苓雅分局送請內政部警政署刑事警
    察局鑑定，惟內政部警政署刑事警察局為臺灣高等法院檢察
    署檢察長事先概括選任之「槍彈比對鑑定」機關，仍屬受檢
    察官囑託鑑定，其出具之書面鑑定報告，應屬刑事訴訟法所
    定之傳聞例外，當具有證據能力。
貳、實體方面：
一、前述被告黃詠承非法持有改造手槍及子彈部分，業據其於本
    院審理中供承不諱，而扣案槍枝所採指紋並與被告指紋卡之
    左環指指紋相符，亦有內政部警政署刑事警察局98年10月27
    日刑紋字第0980148177號鑑驗書1 紙附案可稽，且扣案槍彈
    經送請內政部警政署刑事警察局鑑定結果認為：(一)送鑑手槍
    1 枝（槍枝管制編號0000000000號），認係改造手槍，研判
    由德ＷＡＬＴＨＥＲ廠製造之模型槍，換裝金屬滑套而成，
    槍管暢通，擊發功能正常，可供擊發適用子彈使用，認具殺
    傷力。(二)送鑑子彈8 顆，認均係口徑9mm 制式子彈，採樣2
    顆試射，可擊發，認均具殺傷力。有該局98年11月16日刑鑑
    字第0980147909號鑑驗書1 份及槍彈照片在卷可按。上開鑑
    定結果，既係鑑驗機關以其專業知識及精密儀器測試後所得
    之結論，自可憑信。是扣案改造手槍1 支及制式子彈8 顆，
    確係槍砲彈藥刀械管制條例第4 條第1 項第1 款、第2 款所
    稱之槍砲彈藥無訛。被告自白即與事實相符，應可採信，本
    件事證明確，被告持有槍、彈犯行，洵堪認定。
二、論罪科刑：
    核被告黃詠承所為，係犯槍砲彈藥刀械管制條例第8 條第4
    項未經許可持有可發射子彈具殺傷力之槍枝罪，及同條例第
    12條第4 項之未經許可持有子彈罪。被告以一持有行為，觸
    犯前開2 罪名，係想像競合犯，應依刑法第55條前段，從一
    重以未經許可持有改造手槍罪論處。被告有事實欄所載徒刑
    科刑及執刑紀錄，有被告台灣高等法院被告前案紀錄表1 份
    在案可明，其於徒刑執行完畢後，5 年以內再犯本件有期徒
    刑以上之罪，應依累犯規定論處，並加重其刑。茲審酌被告
    於本院審理中坦承犯行，未持槍犯案，態度尚稱良好及其他
    一切情狀等，爰量處如主文第三項所示之刑，並就其罰金刑
    部分諭知易服勞役之折算標準。扣案改造手槍1 枝（槍枝管
    制編號0000000000號）及口徑9mm 制式子彈6 顆，均係違禁
    物，應依刑法第38條第1 項第1 款規定，宣告沒收。至扣案
    具殺傷力之9mm 制式子彈2 顆，業經鑑驗試射滅失，失卻違
    禁物之性質、功能，自無庸宣告沒收。至被告雖供稱前述槍
    彈係1 名為「伍坤茂」者持以抵債，然扣案槍枝其上除被告
    指紋外查無其他人指紋，有前述警察局99年8 月18日刑紋字
    第0990114259號鑑定書1 份附卷可稽，自難認其有何供出上
    手而得減輕其刑情事，附此述明。
據上論斷，應依刑事訴訟法第299 條第1 項前段、第300 條，毒
品危害防制條例第4 條第2 項、第17條第2 項、第18條第1 項前
段、第19條第1 項、槍砲彈藥刀械管制條例第8 條第4 項、第12
條第4 項、刑法第11條、第30條、第47條第1 項、第42條第3 項
、第55條、第74條第1 項第1 款、第38條第1 項第1 款，判決如
主文。
本案經檢察官劉昀到庭執行職務
中    華      民    國    100   年  9     月    29    日
                  刑事第二庭  審判長法  官  潘正屏
                                    法  官  翁世容
                                    法  官  黃紀錄
 附表一：現場Ａ(查獲地點：屏東縣屏東市○○路一巷201號)
┌──┬─────────────┬───┬────────────┐
│編號│物品名稱                  │數量  │法務部調查局98年12月10日│
│    ├─────────────┴───┤調科壹字第09800598630號 │
│    │（編號1 至36所示物品名稱及數量均依│鑑定書                  │
│    │警卷第42至45頁扣押物品目錄表記載）│                        │
├──┼─────────────┬───┼────────────┤
│ 1  │二甲苯                    │10桶  │經檢視成分為二甲苯。    │
├──┼─────────────┼───┼────────────┤
│ 2  │紅磷                      │1罐   │經檢視成分為紅磷。      │
├──┼─────────────┼───┼────────────┤
│ 3  │碘                        │1罐   │經檢視成分為碘。        │
├──┼─────────────┼───┼────────────┤
│ 4  │氫氧化鈉                  │1袋   │經檢視成分為氫氧化鈉。  │
├──┼─────────────┼───┼────────────┤
│ 5  │鹽酸                      │3瓶   │經檢視成分為鹽酸。      │
├──┼─────────────┼───┼────────────┤
│ 6  │不明化學原料              │3桶   │編以編號6-1至6-3：      │
│    │                          │      │一編號6-1:經檢驗結果含第│
│    │                          │      │  四級毒品先驅原料(假)麻│
│    │                          │      │  黃鹼成分，淨重約10800 │
│    │                          │      │  公克，純度0.13％，純質│
│    │                          │      │  淨重約14.04公克。     │
│    │                          │      │二編號6-2:經檢視(驗)結果│
│    │                          │      │  為甲醇(經分析確認成分)│
│    │                          │      │三編號6-3:經檢視(驗)結果│
│    │                          │      │  為甲苯(經分析確認成分)│
├──┼─────────────┼───┼────────────┤
│ 7  │製毒原料                  │120包 │一藥錠檢品136包(約有藥錠│
│    │                          │      │  143771粒，扣押物品目錄│
│    │                          │      │  表登載為120包)。      │
│    │                          │      │二經檢驗結果含第四級毒品│
│    │                          │      │  先驅原料假麻黃鹼成分，│
│    │                          │      │  合計淨重約29185.60公克│
│    │                          │      │  ，純度18.44％，合計純 │
│    │                          │      │  質淨重約5381.82公克。 │
├──┼─────────────┼───┼────────────┤
│ 8  │塑膠量杯                  │8個   │經檢驗有第四級毒品先驅原│
│    │                          │      │料(假)麻黃鹼成分殘留。  │
├──┼─────────────┼───┼────────────┤
│ 9  │燒杯                      │3個   │經檢驗有第四級毒品先驅原│
│    │                          │      │料(假)麻黃鹼成分殘留。  │
├──┼─────────────┼───┼────────────┤
│10  │漏斗                      │3個   │經檢驗有第二級第89項毒品│
│    │                          │      │甲基安非他命成分及第四級│
│    │                          │      │毒品先驅原料(假)麻黃鹼成│
│    │                          │      │分殘留。                │
├──┼─────────────┼───┼────────────┤
│11  │陶瓷漏斗                  │1個   │一經檢驗有第二級第89項毒│
│    │                          │      │  品甲基安非他命成分殘留│
│    │                          │      │  。                    │
│    │                          │      │二經檢驗結果有以紅磷法製│
│    │                          │      │  造甲基安非他命之重要化│
│    │                          │      │  學原料碘成分殘留。    │
├──┼─────────────┼───┼────────────┤
│12  │玻璃濾瓶                  │1個   │一經檢驗有第二級第89項毒│
│    │                          │      │  品甲基安非他命成分殘留│
│    │                          │      │  。                    │
│    │                          │      │二經檢驗結果有以紅磷法製│
│    │                          │      │  造甲基安非他命之重要化│
│    │                          │      │  學原料碘成分殘留。    │
├──┼─────────────┼───┼────────────┤
│13  │分液漏斗及支架            │1組   │一經檢驗有第二級第89項毒│
│    │                          │      │  品甲基安非他命成分及第│
│    │                          │      │  四級毒品先驅原料(假)麻│
│    │                          │      │  黃鹼成分殘留。        │
│    │                          │      │二經檢驗結果有以紅磷法製│
│    │                          │      │  造甲基安非他命之重要化│
│    │                          │      │  學原料碘成分殘留。    │
├──┼─────────────┼───┼────────────┤
│14  │冷凝管                    │1組   │經檢驗有第二級第89項毒品│
│    │                          │      │甲基安非他命成分殘留。  │
├──┼─────────────┼───┼────────────┤
│15  │燒瓶                      │1個   │一經檢驗有第二級第89項毒│
│    │                          │      │  品甲基安非他命成分殘留│
│    │                          │      │  。                    │
│    │                          │      │二經檢驗結果有以紅磷法製│
│    │                          │      │  造甲基安非他命之重要化│
│    │                          │      │  學原料碘成分殘留。    │
├──┼─────────────┼───┼────────────┤
│16  │電磁爐                    │3個   │經檢驗有第四級毒品先驅原│
│    │                          │      │料(假)麻黃鹼成分殘留。  │
├──┼─────────────┼───┼────────────┤
│17  │加熱板                    │2個   │經檢驗有第二級第89項毒品│
│    │                          │      │甲基安非他命成分及第四級│
│    │                          │      │毒品先驅原料(假)麻黃鹼成│
│    │                          │      │分殘留。                │
├──┼─────────────┼───┼────────────┤
│18  │電磁攪拌器                │1個   │經檢驗有第四級毒品先驅原│
│    │                          │      │料(假)麻黃鹼成分殘留。  │
├──┼─────────────┼───┼────────────┤
│19  │攪拌棒                    │5支   │經檢驗有第四級毒品先驅原│
│    │                          │      │料(假)麻黃鹼成分殘留。  │
├──┼─────────────┼───┼────────────┤
│20  │工作橡樛手套              │4個   │經檢驗有第四級毒品先驅原│
│    │                          │      │料(假)麻黃鹼成分殘留。  │
├──┼─────────────┼───┼────────────┤
│21  │電子秤                    │1個   │經檢驗有第二級第89項毒品│
│    │                          │      │甲基安非他命成分及第四級│
│    │                          │      │毒品先驅原料(假)麻黃鹼成│
│    │                          │      │分殘留。                │
├──┼─────────────┼───┼────────────┤
│22  │濾紙                      │1盒   │                        │
├──┼─────────────┼───┼────────────┤
│23  │酸鹼試紙                  │1盒   │                        │
├──┼─────────────┼───┼────────────┤
│24  │電扇                      │1台   │                        │
├──┼─────────────┼───┼────────────┤
│25  │鋼鍋                      │5個   │經檢驗有第四級毒品先驅原│
│    │                          │      │料(假)麻黃鹼成分殘留。  │
├──┼─────────────┼───┼────────────┤
│26  │塑膠唧筒                  │2支   │經檢驗有第四級毒品先驅原│
│    │                          │      │料(假)麻黃鹼成分殘留。  │
├──┼─────────────┼───┼────────────┤
│27  │真空用吸塵器              │1台   │一經檢驗有第二級第89項毒│
│    │                          │      │  品甲基安非他命成分殘留│
│    │                          │      │  。                    │
│    │                          │      │二經檢驗結果有以紅磷法製│
│    │                          │      │  造甲基安非他命之重要化│
│    │                          │      │  學原料碘成分殘留。    │
├──┼─────────────┼───┼────────────┤
│28  │塑膠量杯                  │1個   │經檢驗有第二級第89項毒品│
│    │                          │      │甲基安非他命成分及第四級│
│    │                          │      │毒品先驅原料(假)麻黃鹼成│
│    │                          │      │分殘留。                │
├──┼─────────────┼───┼────────────┤
│29  │麻黃素成品                │3桶   │一粉塊狀。              │
│    │                          │      │二經檢驗結果均含第四級毒│
│    │                          │      │  品先驅原料假麻黃鹼成分│
│    │                          │      │  ，合計淨重約24100公克 │
│    │                          │      │  ，合計純質淨重約2061. │
│    │                          │      │  81公克。              │
├──┼─────────────┼───┼────────────┤
│30  │製毒工廠鑰匙              │1串   │                        │
├──┼─────────────┼───┼────────────┤
│31  │租賃契約                  │1本   │                        │
├──┼─────────────┼───┼────────────┤
│32  │製毒筆記                  │1份   │                        │
├──┼─────────────┼───┼────────────┤
│33  │大塑膠桶                  │2個   │經檢驗有第四級毒品先驅原│
│    │                          │      │料(假)麻黃鹼成分殘留。  │
├──┼─────────────┼───┼────────────┤
│34  │液態麻黃素                │11桶  │編以編號34-1至34-11：   │
│    │                          │      │一編號34-4、34-7、34-9: │
│    │                          │      │  經檢驗結果均含第二級第│
│    │                          │      │  89項毒品甲基安非他命成│
│    │                          │      │  分，與編號35-2至35-6、│
│    │                          │      │  35-8至35-10等液態檢品 │
│    │                          │      │  11桶，合計淨重約121700│
│    │                          │      │  公克，合計純質淨重約  │
│    │                          │      │  5523.01公克。         │
│    │                          │      │二編號34-1至34-6、34-8、│
│    │                          │      │  34-10至34-11:經檢驗結 │
│    │                          │      │  果均含第四級毒品先驅原│
│    │                          │      │  料(假)麻黃鹼成分，與編│
│    │                          │      │  號35-7等液態檢品10桶，│
│    │                          │      │  合計淨重約114300公克，│
│    │                          │      │  合計純質淨重約1767.70 │
│    │                          │      │  公克。                │
├──┼─────────────┼───┼────────────┤
│35  │液態安非他命              │10桶  │編以編號35-1至35-10：   │
│    │                          │      │一編號35-1液態檢品1桶， │
│    │                          │      │  經檢驗未發現含法定毒品│
│    │                          │      │  成分，淨重約24600公克 │
│    │                          │      │二編號35-2至35-6、35-8  │
│    │                          │      │  至35-10:經檢驗結果均含│
│    │                          │      │  第二級第89項毒品甲基安│
│    │                          │      │  非他命成分，與編號34-4│
│    │                          │      │  、34-7、34-9等液態檢品│
│    │                          │      │  11桶，合計淨重約121700│
│    │                          │      │  公克，合計純質淨重約  │
│    │                          │      │  5523.01公克。         │
│    │                          │      │三編號35-7:經檢驗結果均 │
│    │                          │      │  含第四級毒品先驅原料( │
│    │                          │      │  假)麻黃鹼成分，與編號 │
│    │                          │      │  34-1至34-6、34-8、34- │
│    │                          │      │  10至34-11等液態檢品10 │
│    │                          │      │  桶，合計淨重約114300公│
│    │                          │      │  克，合計純質淨重約1767│
│    │                          │      │  .70公克。             │
├──┼─────────────┼───┼────────────┤
│36  │結晶工廠鑰匙              │1串   │                        │
└──┴─────────────┴───┴────────────┘
  附表二：現場Ｂ(查獲地點：屏東縣屏東市瑞光里46鄰香揚巷59號)
┌──┬─────────────┬───┬────────────┐
│編號│物品名稱                  │數量  │法務部調查局98年12月10日│
│    ├─────────────┴───┤調科壹字第09800598630號 │
│    │（編號1 至11所示物品名稱及數量均依│鑑定書                  │
│    │警卷第49頁扣押物品目錄表記載）    │                        │
├──┼─────────────┬───┼────────────┤
│ 1  │液態安非他命              │1盒   │經檢驗結果含第二級第89項│
│    │                          │      │毒品甲基安非他命成分，淨│
│    │                          │      │重約897公克，純度0.89％ │
│    │                          │      │，純質淨重約7.98公克。  │
├──┼─────────────┼───┼────────────┤
│ 2  │安非他命結晶              │1盒   │一經檢驗結果含第二級第89│
│    │                          │      │  項毒品甲基安非他命成分│
│    │                          │      │  ，淨重約10.00公克，純 │
│    │                          │      │  度88.48％，純質淨重約 │
│    │                          │      │  8.85公克。            │
│    │                          │      │二經檢驗結果有以紅磷法製│
│    │                          │      │  造甲基安非他命之重要化│
│    │                          │      │  學原料碘成分殘留。    │
├──┼─────────────┼───┼────────────┤
│ 3  │濾紙                      │1盒   │                        │
├──┼─────────────┼───┼────────────┤
│ 5  │二甲苯                    │1桶   │經檢驗成分為二甲苯。    │
├──┼─────────────┼───┼────────────┤
│ 6  │電子秤                    │1台   │一經檢驗結果含第二級第89│
│    │                          │      │  項毒品甲基安非他命成分│
│    │                          │      │  殘留。                │
│    │                          │      │二經檢驗結果有以紅磷法製│
│    │                          │      │  造甲基安非他命之重要化│
│    │                          │      │  學原料碘成分殘留。    │
├──┼─────────────┼───┼────────────┤
│ 7  │燒杯                      │1個   │                        │
├──┼─────────────┼───┼────────────┤
│ 8  │冰箱                      │1台   │經檢驗結果含第二級第89項│
│    │                          │      │毒品甲基安非他命成分殘留│
│    │                          │      │。                      │
├──┼─────────────┼───┼────────────┤
│ 9  │量杯                      │2個   │                        │
├──┼─────────────┼───┼────────────┤
│10  │結晶用塑膠盒              │1批   │經檢驗結果含第二級第89項│
│    │                          │      │毒品甲基安非他命成分殘留│
│    │                          │      │。                      │
├──┼─────────────┼───┼────────────┤
│11  │夾鏈袋                    │1批   │朱詩文供陳係其母所有。  │
└──┴─────────────┴───┴────────────┘
  註：原扣押物品目錄表編號4「安非他命吸食器1組」，因與製毒無關，故不
      列入。
以上正本證明與原本無異。
如不服本判決應於收受判決後10日內向本院提出上訴書狀，並應
敘述具體理由；其未敘述上訴理由者，應於上訴期間屆滿後20日
內向本院補提理由書（均須按他造當事人之人數附繕本）「切勿
逕送上級法院」。
中    華    民    國   100    年    9     月    29    日
                                    書記官  唐明煌
毒品危害防制條例第4條
製造、運輸、販賣第一級毒品者，處死刑或無期徒刑；處無期徒
刑者，得併科新臺幣 2 千萬元以下罰金。
製造、運輸、販賣第二級毒品者，處無期徒刑或 7 年以上有期
徒刑，得併科新臺幣 1 千萬元以下罰金。
製造、運輸、販賣第三級毒品者，處 5 年以上有期徒刑，得併
科新臺幣 7 百萬元以下罰金。
製造、運輸、販賣第四級毒品者，處 3 年以上 10 年以下有期
徒刑，得併科新臺幣 3 百萬元以下罰金。
製造、運輸、販賣專供製造或施用毒品之器具者，處 1 年以上
7 年以下有期徒刑，得併科新臺幣 1 百萬元以下罰金。
前五項之未遂犯罰之。
槍砲彈藥刀械管制條例第8條
未經許可，製造、販賣或運輸鋼筆槍、瓦斯槍、麻醉槍、獵槍、
空氣槍或第 4 條第 1 項第 1 款所定其他可發射金屬或子彈具
有殺傷力之各式槍砲者，處無期徒刑或 5 年以上有期徒刑，併
科新臺幣 1 千萬元以下罰金。
未經許可，轉讓、出租或出借前項所列槍枝者，處 5 年以上有
期徒刑，併科新臺幣 1 千萬元以下罰金。
意圖供自己或他人犯罪之用，而犯前二項之罪者，處無期徒刑或
7 年以上有期徒刑，併科新臺幣 1 千萬元以下罰金。
未經許可，持有、寄藏或意圖販賣而陳列第 1 項所列槍枝者，
處 3 年以上 10 年以下有期徒刑，併科新臺幣 7 百萬元以下罰
金。
第 1 項至第 3 項之未遂犯罰之。
犯第 1 項、第 2 項或第 4 項有關空氣槍之罪，其情節輕微者
，得減輕其刑。